【裁判字號】    89,苗簡,457
【裁判日期】    890830
【裁判案由】    損害賠償
【裁判全文】
臺灣苗栗地方法院民事簡易判決  八十九年度苗簡字第四五七號
    原      告  乙○○
    被      告  甲○○
右當事人間請求侵權行為損害賠償事件，本院判決如左：
    主      文
原告之訴駁回。
訴訟費用由原告負擔。
    事實及理由
一、原告聲明：求為判決被告應給付原告新台幣（下同）五十萬元。
二、事實摘要：
    原告起訴主張其固曾委任訴外人鍾隆光指界出售其所有坐落苗栗縣頭份鎮○○○
    段珊珠湖小段第三四０地號土地中，寬三十一尺、深二十三尺，計十九．八坪之
    土地（下稱系爭土地）與被告做為祖先墳墓，惟係鍾隆光至前開土地指界，並與
    被告簽訂買賣契約書後，始將前揭契約書交由其簽名，並交付買賣價款。詎被告
    竟於八十六年間，以原告所出售之系爭土地有部分係屬訴外人林春妹所有，致被
    告迫於情勢，另支付十七萬二千四百二十五元之價格向林春妹買受越界使用之土
    地而受有損害為由，對其提起本院苗栗簡易庭八十七年度苗簡字第三五九號之損
    害賠償訴訟，茲因其自始未至系爭土地現場指界，自不負任何賠償責任，惟前開
    訴訟纏訴迄今已三年餘，其無辜開庭應訴之次數已難計算，造成原告身心煎熬，
    爰依侵權行為之法律關係，訴請被告給付精神上之損害賠償金五十萬元。
三、法院之判斷：
    按受精神之損害得請求賠償者，法律皆有特別規定，如民法第十八條、第十九條
    、第一百九十四條、第一百九十五條、第九百七十九條、第九百九十九條等是，
    最高法院著有五十年台上字第一一一四號判例意旨參照。經查，被告前對原告及
    訴外人鍾隆光提起損害賠償之訴訟，經本院苗栗簡易庭以八十七年度苗簡字第三
    五九號判決原告與鍾隆光應連帶給付被告十七萬二千四百二十五元並法定遲延利
    息，嗣原告不服前開判決結果而提起上訴，經本院以八十八年度簡上字第二十號
    判決駁回原告之上訴而告確定，此經本院調取前開卷宗閱明屬實，自堪信實在。
    惟憲法保障人民訴訟之權利，則被告以可歸責於原告之事由，對原告提起債務不
    履行之損害賠償訴訟，自非屬不法侵害原告權利之行為，而核諸民法侵權行為之
    法律規定，並未賦予應訴者請求精神上損害賠償之權利，揆諸前開法例，則原告
    依侵權行為之法律關係，訴請被告給付五十萬元，在法律上顯無理由，爰不經言
    詞辯論程序，逕以判決駁回之。
據上論結，本件原告之訴顯無理由，依民事訴訟法第二百四十九條第二項、第七十八
條，判決如主文。
中      華      民      國    八十九    年      八      月     三十     日
                                  臺灣苗栗地方法院苗栗簡易庭
~B法      官  高  敏  俐
右為正本係照原本作成。
如對本判決上訴，須於判決送達後廿日內向本院提出上訴狀。
~B法院書記官  陳  蕙  楠
中      華      民      國    八十九    年      八      月     三十     日


司法院資訊處製作；財團法人民間司法改革基金會備份。
